臺灣板橋地方法院民事判決　　　　　　　96年度訴字第1633號
原　　　告　丙○○
訴訟代理人　粘舜權律師
　　　　　　吳茂榕律師
複　代理人　乙○○
被　　　告　丁○○
訴訟代理人　甲○○
上列當事人間請求損害賠償事件，經本院於民國96年11月27日言
詞辯論終結，判決如下：
    主  文
被告應給付原告新台幣壹拾捌萬零陸佰肆拾壹元，及自民國九十
六年二月七日起至清償日止，按年息百分之五計算之利息。
原告其餘之訴駁回。
訴訟費用由被告負擔分十分之三；餘由原告負擔。
本判決第一項得假執行。
原告其餘假執行之聲請駁回。
    事實及理由
一、程序方面：
    本件被告未於言詞辯論期日到場，核無民事訴訟法第386 條
    所列各款情形，爰依原告之聲請，由其一造辯論而為判決。
二、原告起訴主張：
（一）被告以駕駛貨車為業，係從事業務之人，於民國95年3 月
      18日晚間11時許，駕駛4116-KE 號牌營業用小貨車，行經
      臺北縣樹林市○○街○ 段234 號前，因欲下車前往附近小
      吃店吃宵夜，明知汽車不得併排停車，竟疏於注意，貿然
      違規併排停車於停車格旁，且未設有警告標誌，適有訴外
      人魏細谷騎乘F5H-91號牌重型機車搭載友人原告於當日晚
      間11時30分許行經該處，不慎自後撞擊上開自用小貨車，
      致魏某與原告均人車倒地，原告因而右脛骨開放性骨折之
      傷害。
（二）因故意或過失，不法侵害他人之權利者，負損害賠償責任
      。民法第184 條第1 項前段訂有明文。又不法侵害他人之
      身體或健康者，對於被害人因此喪失或減少勞動能力或增
      加生活上之需要時，應負損害賠償責任。不法侵害他人之
      身體、健康、名譽、自由、信用、隱私、貞操，或不法侵
      害其他人格法益而情節重大者，被害人雖非財產上之損害
      ，亦得請求賠償相當之金額，民法第193 條第1 項、第19
      5 條第1 項分別訂有明文。玆就原告請求之金額及依據，
      詳列如下：
    1.醫療費用：金額共計31,282元，此有仁愛醫院醫療費用收
      據共22紙足資為證。
    2.喪失勞動能力所受之損害：原告原為九九生活館之店長，
      然因車禍受傷療養，無法就職，每月薪資35,000 元 ，此
      有員工在職證明書1 件可參，因車禍受傷後無法工作時間
      長達半年以上（自95年3 月19日起至11月19日止），故請
      求賠償280,000 元。計算式：35,000×8月＝280,000。
    3.慰撫金：原告於車禍後身體受到極大創傷，因受傷除必須
      忍受多次手術之痛，外觀上也極為不雅，並導致原告在經
      濟上不堪負荷，不僅須支出龐大的醫療費用、復健費用及
      補充營養食品之費用，且被告於車禍後，非但不聞不問，
      在原告屢次要求會面商談賠償事宜時，極欲撇清責任；被
      告之行為，非但造成原告需長期復健影響日常生活，更影
      響日常生活作息，精神上損害至鉅，此部分爰請求被告賠
      償244,840 元。
（三）綜上所述，本件被告依民法第184 條第1 項前段應負侵權
      行為之損害賠償責任，原告自得依民法第193 條第1 項及
      第195 條第1 項請求被告賠償醫療等費用及非財產上損害
      賠償之精神慰撫金如訴之聲明所示。
（四）聲明：被告應給付原告556,122 元，及自訴狀繕本送達翌
      日起至清償日止，按年息百分之五計算之利息；並陳明願
      供擔保請准宣告假執行。
三、被告未於最後言詞辯論期日到庭，惟據其之前之聲明、陳述
    略以：
（一）對於原告請求之醫療費用部分，因有收據故不爭執，惟就
      原告請求工作損失部分，其金額則有意見。
（二）聲明：原告之訴及假執行之聲請均駁回。
四、原告主張被告以駕駛貨車為業，係從事業務之人，於前開時
    地因欲下車前往附近小吃店吃宵夜，明知汽車不得併排停車
    ，竟疏於注意，貿然違規併排停車於停車格旁，且未設有警
    告標誌，適有訴外人魏細谷騎乘F5H-91號牌重型機車搭載原
    告行經該處，不慎自後撞擊上開自用小貨車，致魏某與原告
    均人車倒地，原告因而右脛骨開放性骨折之傷害等情，已據
    原告提出仁愛醫院診斷證明書、收據等件為證，而被告涉犯
    業務過失傷害罪部分，並經本院96年度交簡字第237 號判決
    拘役25日確定，並有上開刑事判決書影本1 份可憑，被告復
    對其過失之事實並不爭執，從而原告此部分主張足認真實。
五、按「因故意或過失，不法侵害他人之權利者，負損害賠償責
    任」、「不法侵害他人之身體或健康者，對於被害人因此喪
    失或減少勞動能力或增加生活上之需要時，應負損害賠償責
    任」、「不法侵害他人之身體、健康、名譽、自由、信用、
    隱私、貞操，或不法侵害其他人格法益而情節重大者，被害
    人雖非財產上之損害，亦得請求賠償相當之金額」、民法第
    18 4條第1 項前段、第193 條第1 項、第195 條第1 項前段
    分別定有明文。本件被告因駕駛過失行為不法侵害原告之身
    體健康，揆之前開說明，自應負賠償責任。茲就原告據以請
    求賠償之項目及金額審酌如下：
（一）醫療費用：原告主張因本件事故支出醫療費用共計31,282
      元，並提出仁愛醫院醫療費用收據共22紙為證，被告對此
      亦不爭執，是原告此部分主張尚屬有據，應予准許。
（二）工作損失：原告主張其原為九九生活館之店長，然因車禍
      受傷療養，無法就職，每月薪資35,000元，因車禍受傷後
      無法工作時間長達半年以上（自95年3 月19日起至11月19
      日止），故請求賠償280, 000元（計算式：35,000×8 月
      ＝280,000） 等語，被告則以前開情詞資為抗辯，則查，
      原告主張其原為九九生活館之店長，每月薪資35,000元乙
      節，有員工在職證明書1 件可參，而經本院向其就診之仁
      愛醫院函詢之結果，該院函覆原告於95年9 月8 日及96年
      2 月8 日前往該院就診時，肌肉力量均未完全恢復，何時
      能上班應依其工作時間及持重程度而定，無法單獨由醫學
      上去揣測等情明確，此有仁愛醫院96年9 月28日仁字第96
      241 號函1 件附卷可參，本院審酌原告確因車禍受傷，依
      其所受之傷確有無法工作之情形，而觀諸上開醫院函覆原
      告於95年9 月8 日及96年2 月8 日前往該院就診時，肌肉
      力量均未完全恢復之狀況，原告請求自95年3 月19日起至
      11月19日止就此8個月之勞動能力損失，被告自應賠償，
      則以原告每月薪資35,000元計算，原告主張被告應賠償其
      8 個月之工作損失280,000 元（計算式：35,000×8 月＝
      280,000），應予准許。
（三）慰撫金：原告主張於車禍後身體受到極大創傷，因受傷除
      必須忍受多次手術之痛，外觀上也極為不雅，並導致原告
      在經濟上不堪負荷，不僅須支出龐大的醫療費用、復健費
      用及補充營養食品之費用，且被告於車禍後，非但不聞不
      問，在原告屢次要求會面商談賠償事宜時，極欲撇清責任
      ；被告之行為，非但造成原告需長期復健影響日常生活，
      更影響日常生活作息，精神上損害至鉅，此部分爰請求被
      告賠償244,840 元等語。經查本件原告受有上開右脛骨開
      放性骨折之傷害，對其生理及心理勢將造成相當之精神上
      痛苦，而原告為高職畢業，擔任生活館之店長，名下無不
      動產，每月薪資約35,000元，被告為高中畢業，任職科技
      公司現場工作人員，每月薪資約24,500元，此有兩造所提
      之相關資料各1份在卷可憑，本院審酌兩造當事人之身份
      、地位、資力、經濟狀況及被告過失侵害程度、原告所受
      傷害情狀等一切情狀，認原告請求244,840 元慰撫金，尚
      屬過高，應予酌減為5 萬元始為適當，超過部分尚不能准
      許。
六、總計上開各該費用，原告得請求之金額計為361,282 元。惟
    按損害之發生或擴大，被害人與有過失者，法院得減輕賠償
    金額或免除之，重大之損害原因，為債務人所不及知，而被
    害人不預促其注意或怠於避免或減少損害者，為與有過失。
    前二項之規定，於被害人之代理人或使用人與有過失者，準
    用之，民法第217 條定有明文。查訴外人魏細谷騎乘機車搭
    載原告自後撞擊被告駕駛之自用小貨車，致魏某與原告均人
    車倒地，是訴外人魏細谷就本件事故之發生亦有過失，原告
    應就其使用人即訴外人魏細谷之過失，視同自己之過失，而
    有過失相抵之適用。本院斟酌被告與訴外人魏細谷過失程度
    輕重之結果，認訴外人魏細谷應負二分之一之過失責任，爰
    減輕被告二分之一之賠償金額。據此，原告得請求被告賠償
    之金額為180,641 元（361,282 ×0.5 ＝180,641） 。
七、從而，原告依侵權行為損害賠償之法律關係，請求被告給付
    180,641 元及自訴狀繕本送達翌日即96年2 月7 日起至清償
    日止按年息百分之五計算之利息，為有理由，應予准許。逾
    此部分之請求，為無理由，應予駁回。
八、本件原告勝訴部分所命被告給付之金額未逾50萬元，爰不待
    原告聲請，依民事訴訟法第389 條第1 項第5 款規定，應依
    職權宣告假執行。至原告其餘假執行之聲請則因敗訴而失所
    依附，應併予駁回。
九、本件判決事證基礎已臻明確，兩造其餘攻擊、防禦方法及未
    經援用證據，經本院審酌後，認對於判決結果均無影響，爰
    不再一一論述，併此指明。
據上論結，本件原告之訴一部為有理由，一部為無理由，並依民
事訴訟法第385 條第1 項、第79條、第389 條第1 項第5 款，判
決如主文。
中　　華　　民　　國　　96　　年　　12　　月　　21　　日
                  民事第三庭    法　官　邱靜琪
以上正本，係照原本作成。
如對本判決上訴，須於判決送達後20日內向本院提出上訴狀
中　　華　　民　　國　　96　　年　　12　　月　　21　　日
                                書記官　白俊傑
